【裁判字號】    95,易,82
【裁判日期】    950508
【裁判案由】    竊盜
【裁判全文】
臺灣雲林地方法院刑事判決                95年度易字第82號
公  訴  人  臺灣雲林地方法院檢察署檢察官
被      告  甲○○
            丙○○
上列被告等因竊盜案件，經檢察官提起公訴（94年度偵字第5264
號），被告等於準備程序進行中就被訴事實均為有罪之陳述，由
本院合議庭裁定以簡式審判程序審理，判決如下：
    主  文
甲○○、丙○○共同連續攜帶兇器竊盜，各處有期徒刑壹年肆月
。扣案之手套兩雙、塑膠袋肆個均沒收之。
    事  實
一、甲○○、丙○○基於意圖為自己不法所有之概括犯意聯絡，
    自民國94年11月中旬某日起至94年12月8 日22時許止，攜帶
    丙○○所有、客觀上足以對人之生命、身體安全構成威脅而
    具有危險性之大剪刀1 把、插入電線桿穿孔以登爬電線桿用
    之鐵條約7 支（大剪刀、鐵條嗣均遭丙○○丟棄而未扣案）
    ，前往雲林縣麥寮鄉橋頭地區電線桿（包括編號三盛133 南
    6-14、施豐19西1-5 、豐有50西26-37 、豐有6 東1-13、豐
    有19-45 、施厝47南4-低2 、施豐14A 分1-19、三盛22A 東
    5 低5-9 號等處），由丙○○戴手套持上開大剪刀、鐵條攀
    爬上電線桿剪斷電纜線，甲○○則在地面上把風接應並戴手
    套綑綁電纜線之方式，連續竊取臺灣電力股份有限公司（下
    稱台電公司）所有之電纜線多次，2 人得手後，再將去除電
    纜線外皮後之銅線攜至彰化縣溪州鄉，以每公斤新台幣（下
    同）85元至90元不等之價格，賣給姓名年籍不詳、綽號「阿
    偉」之男子，每次得款約8 千元至2 萬4 千元不等，所得款
    項由甲○○、丙○○2 人朋分花用。嗣於94年12月9 日13時
    40 分 許，甲○○、丙○○2 人開車前往雲林縣莿桐鄉14號
    觀測台附近約1 公里河床處，載取前日（即94年12月8 日22
    時許）所竊得而在河床上燃燒電纜線外皮完竣並暫時擺放在
    河床上之銅線時，為警當場查獲，並扣得電纜銅線243.5 公
    斤（約1185公尺長）、甲○○、丙○○所有供行竊電纜線所
    用之手套2 雙、塑膠袋4 個等物，而查知上情。
二、案經雲林縣警察局斗六分局報請臺灣雲林地方法院檢察署檢
    察官偵查起訴。
    理  由
一、上揭事實，業據被告甲○○、丙○○迭於警訊、檢察官訊問
    及本院審理時坦承不諱，核與被害人台電公司雲林區營業處
    告訴代理人丁○○於警訊時指訴之情節相符，並有贓物認領
    保管單、台電公司麥寮鄉橋頭地區94年11-12 月電纜線失竊
    處一覽表各1 紙、照片23張在卷及手套2 雙、塑膠袋4 個扣
    案可稽，足認被告2 人之自白與事實相符。本件事證明確，
    被告2 人之竊盜犯行堪以認定。
二、經查，被告2 人行竊所用之大剪刀1 把及鐵條7 支（被告丙
    ○○固供稱有7 、8 支，惟因未扣案，從有利於被告2 人之
    認定，本院認定為7 支）雖均未扣案，惟該大剪刀長約45公
    分（經被告丙○○當庭比劃測量），且為鐵製材質（手把部
    分另覆有塑膠套）；鐵條部分，長約30公分（亦經被告丙○
    ○當庭比劃測量。7 支鐵條長度均相同），均為鐵製材質等
    情，業據被告丙○○、甲○○供述明確，而上開大剪刀既足
    以剪斷電纜線，鐵條又足以支撐成人（丙○○）之重量而供
    人攀爬之用，足見該2 項工具之質地均屬堅硬，客觀上應均
    足以對於人之身體、生命安全構成威脅而具有危險性，故上
    開未扣案之大剪刀、鐵條自均屬兇器無訛。故核被告甲○○
    、丙○○所為，係犯刑法第321 條第1 項第3 款之攜帶兇器
    竊盜罪。被告2 人就上開竊盜犯行，有犯意聯絡及行為分擔
    ，為共同正犯。被告2 人先後多次竊盜犯行，時間緊接，觸
    犯構成要件相同之罪名，顯係基於概括犯意反覆為之，為連
    續犯，爰依刑法第56條之規定，分別加重其刑。
三、爰審酌被告2 人均年輕力盛，竟不思以正途賺取財物，意欲
    不勞而獲，而侵害他人之財產權，動機不佳，尤以電纜線攸
    關民眾用電，被告2 人加以竊取，亦造成民生不便；雖然被
    告2 人已當庭就台電公司損失與被害人台電公司達成和解，
    惟迄未賠償；被告2 人坦承犯行，態度尚可，以及被告甲○
    ○之教育程度為國中畢業，目前從事建築板模工，育有1 名
    幼女；被告丙○○學歷為高職畢業，入獄前無業等一切情狀
    ，分別量處如主文所示之刑，以示警惕。被告2 人行竊所攜
    帶之手套2 雙、塑膠袋4 個，係供被告2 人行竊所用之物，
    且分屬被告2 人所有等情，均據被告2 人供承甚詳，爰依刑
    法第38條第1 項第2 款規定宣告沒收之。至扣案之鐵撬1 把
    、扳手1 支，雖均係被告甲○○所有，惟僅係供被告2 人行
    竊電纜線後燃燒電纜線外皮時，撥弄電纜線以冷卻電纜線之
    用，與被告2 人行竊電纜線並無直接關係；而行竊電纜線所
    用之大剪刀、鐵條雖均係被告丙○○所有，惟並未扣案，為
    免日後執行之困難，爰均不予宣告沒收，附此敘明。
據上論斷，應依刑事訴訟法第273 條之1 第1 項、第299 條第1
項前段，刑法第28條、第56條、第321 條第1 項第3 款、第38條
第1 項第2 款，判決如主文。
本案經檢察官乙○○到庭執行職務
中    華    民    國    95    年    5     月    8     日
                  刑事第五庭    法  官  李明益
以上正本證明與原本無異。
如不服本判決，應於判決收受後10日內，向本院提出上訴狀（須
附繕本）。
                                書記官  李達成
中    華    民    國    95    年    5     月    8     日
附錄法條：刑法第321 條第1 項第3 款。
中華民國刑法第321條
 犯竊盜罪而有左列情形之一者，處六月以上、五年以下有期徒刑
：
一  於夜間侵入住宅或有人居住之建築物、船艦或隱匿其內而犯
    之者。
二  毀越門扇、牆垣或其他安全設備而犯之者。
三  攜帶兇器而犯之者。
四  結夥三人以上而犯之者。
五  乘火災、水災或其他災害之際而犯之者。
六  在車站或埠頭而犯之者。
前項之未遂犯罰之。


司法院資訊處製作；財團法人民間司法改革基金會備份。
